【裁判字號】    92,交抗,171
【裁判日期】    920326
【裁判案由】    聲明異議
【裁判全文】
臺灣高等法院臺中分院刑事裁定                    九十二年度交抗字第一七一號
    抗  告  人
    即受處分人  乙○○
右列抗告人因聲明異議案件，不服臺灣台中地方法院中華民國九十二年一月二十一日
裁定（九十一年度交聲字第九二九號）提起抗告，本院裁定如
      主  文
抗告駁回。
      理  由
一、本件抗告意旨略以：(1)本人聲明異議庭法官不願就事實與否去明判，而以裁定書
    的理由三為主要依據；試問法官：那一個交通違規罰單沒有交通管理事件通知單
    附卷可稽，那一個警察不是為維持交通秩序依法執行職務，立場應是客觀公正；
    我想應是所有的交通違規人與警察都是素不相識，亦無宿怨，所以就無故意誣攀
    之理，所以就是可信，而異議人所辯就是尚非可採，異議無理由，應予駁回。這
    種用帶入公式的裁定，放到那份聲明異議案的裁定皆準。中華民國的高中生誰都
    知道，然後帶入公式。(2)先前受處分人第一次申訴於監理站時曾附上二張照片並
    說明警方也曾照相存証，二方的照片此對後再行裁決，但警方對申訴人申訴理由
    一概不理，回函是其值勤過程，（與事實不符的過程）對丈量過程不提，對受處
    分人附上的照片之事不提也不否認，然後就是依法告發無不當安撫了受處分人的
    申訴。這種答非所問的申訴答案自然令申訴人不服，現在異議庭法官的公式化裁
    定更令異議人不服，但已喪失兩次訴怨機會了。(3)本案抗告人乙○○駕駛車輛Ｔ
    Ｈ－４４９號營業曳引車，曳甲尾車ＮＱ－６２車，經警舉發超重，其丈量過程
    有疑且ＮＱ－６２尾車車框非正長方體，在正方體中有凸出體，（監理站有資料
    可查），加上丈量ＮＱ－６２號車時無法証明該車是滿載時，應以實際過磅為依
    據，不能引用丈量丈舉發超載。(4)違規車輛不能証明滿載（警方存檔照片亦無法
    判讀滿載）其車斗容積有凸出體無法丈量時，警方丈量該車為總重４０噸是何依
    據，沒有換算法，那有事實依據，丈量總重是依法不合，爰請求將原裁定撤銷云
    云。
二、按依道路交通管理處罰條例第廿九條第一項第一款規定，汽車裝載時，裝載貨物
    超過規定之長度、寬度、高度者，處汽車所有人新台幣三千元以上九千元以下罰
    鍰；並責令改正或禁止通行，並依六十三條第一項第二款記違規點數二點。
三、本件抗告人即受處分人乙○○駕駛車牌ＴＨ－四四九號營業曳引車於民國（下同
    ）八十九年十月二十六日二十一時五十分，行經烏日鄉○○路，經警攔停檢查，
    經會同司機丈量貨廂內框換算容積為十六．二立方公尺，超過核定十四．七立方
    公尺，且當時司機有出示磅單並會同丈量，司機即抗告人亦表示是十六．二立方
    公尺，乃當場予以舉發之事實，業據警員甲○○於本院到庭證述屬實，並有照片
    、台中縣警察局舉發道路交通管理事件通知單等附卷可稽，觀之該舉發書上亦清
    楚記載：「載運士石經司機出示碼單及會同司機丈量為總重四十Ｔ（指公噸），
    核定３５Ｔ，超重５Ｔ」之字句，抗告人也確有在前述違規舉發單上簽收無訛，
    可見證人甲○○之舉發依據，並非憑空捏造，雖抗告人又以其空車重連車頭只十
    四．一多公噸云云，惟依內政部警政署頒發加取締違規砂石（大型貨）車工作計
    書，其中第伍項第四款有關載認定，容積核定標(1)半聯結拖車（三五公噸）：十
    四、七立方公尺，本件抗告人實際載運砂石之容積量長約６．７米×２．３３米
    （寬）×１．０５米（高）＝１６．２米，已逾三十五公噸〔即十四．七立方公
    尺），亦據甲○○警員證述在卷，並提出照片二紙為憑，抗告人所辯尚非可採。
    至於抗告人固又提出照片證明無滿載云云，但該照片並無拍攝日期可資證明，無
    從據為抗告人有利之認定，原審因之以原處分機關援引首揭規定所為之處分，於
    法並無不合，而駁回其異議自非無據，本件抗告為無理由，應予駁回。
三、據上論結，應依刑事訴訟法第四百十二條，裁定如主文。
中      華      民      國    九十二     年      三       月   二十六   日
                                   臺灣高等法院臺中分院刑事第七庭
                                         審判長法  官  林  榮  龍
                                               法  官  江  錫  麟
                                               法  官  謝  說  容
右正本證明與原本無異。
不得再抗告。
                                               書記官  金  珍  華
中      華      民      國    九十二     年      三       月   二十六   日
                                                                        Ｆ


司法院資訊處製作；財團法人民間司法改革基金會備份。
